【裁判字號】    98,上易,323
【裁判日期】    980430
【裁判案由】    竊盜
【裁判全文】
臺灣高等法院高雄分院刑事判決         98年度上易字第323號
上  訴  人
即  被  告  乙○○
                    （現於臺灣高雄監獄）
上列上訴人因竊盜案件，不服臺灣屏東地方法院97年度易字第77
1 號中華民國98年2 月17日第一審判決（起訴案號：臺灣屏東地
方法院檢察署97年度偵緝字第249 號），提起上訴，本院判決如
下：
     主  文
上訴駁回。
     理  由
一、按不服地方法院之第一審判決而上訴者，應向管轄第二審之
    高等法院為之。上訴書狀應敘述具體理由。上訴書狀未敘述
    上訴理由者，應於上訴期間屆滿後20日內補提理由書於原審
    法院，逾期未補提者，原審法院應定期間先命補正。第二審
    法院認為上訴書狀未敘述理由或上訴有第362 條前段之情形
    者，應以判決駁回之。但其情形可以補正而未經原審法院命
    其補正者，審判長應定期間先命補正。刑事訴訟法第361 條
    、第367 條，分別定有明文。所謂不服第一審判決之具體理
    由，必係依據卷內既有訴訟資料或提出新事證，指摘或表明
    第一審判決有何採證認事、用法或量刑等足以影響判決本旨
    之不當或違法，而構成應予撤銷之具體事由，始克當之（例
    如：依憑證據法則具體指出所採證據何以不具證據能力，或
    依憑卷證資料，明確指出所為證據證明力之判斷如何違背經
    驗、論理法則）；倘僅泛言原判決認定事實錯誤、違背法令
    、量刑失之過重或輕縱，而未依上揭意旨指出具體事由，或
    形式上雖已指出具體事由，然該事由縱使屬實，亦不足以認
    為原判決有何不當或違法者（例如：對不具有調查必要性之
    證據，法院未依聲請調查亦未說明理由，或援用證據不當，
    但除去該證據仍應為同一事實之認定），皆難謂係具體理由
    ，俾與第二審上訴制度旨在請求第二審法院撤銷、變更第一
    審不當或違法之判決，以實現個案救濟之立法目的相契合，
    並節制濫行上訴（最高法院97年度臺上字第892 號判決參照
    ）。是以上訴人之上訴書狀或補提之上訴理由書，雖有敘述
    上訴理由，惟並未具體敘述第一審判決有上述違法、不當情
    形，即與未敘述具體理由無異，其所為上訴，即不符合上訴
    之法定要件。
二、本件原判決以上訴即被告乙○○前因違反毒品危害防制條例
    ，經法院判處有期徒刑8 月，於民國（下同）94年3 月20日
    執行完畢。詎仍不知悔改，與丙○○（另案經原審以97年度
    簡字第1154號判處罪刑確定）共同意圖為自己不法所有，基
    於竊盜之犯意聯絡，於97年5 月9 日下午3 時10分許，由乙○○駕駛車號不詳之自小貨車搭載丙○○，前往甲○○位於
    屏東縣萬丹鄉○○村○○路655 號住處，將該自小貨車駛入
    該處之車庫停放（侵入住居部分未據告訴），共同徒手竊取
    甲○○所有而置於車庫內之舊機車車身、鐵製輪框及排氣管
    等機車零件（總重200 公斤），得手後置於前揭自小貨車上
    ，適為甲○○之妻丁○○發覺而告知甲○○，甲○○隨即報
    警，並以YUV-368 號機車阻擋前揭自小貨車之出路，乙○○
    見事跡敗露，迅即駕駛前揭自小貨車衝撞車號YUV-368 號機
    車而獨自逃逸，該機車之前輪蓋並因自小貨車之衝撞而損壞
    （毀損部分未據告訴），嗣為警將遺留現場之丙○○逮捕，
    因認被告乙○○於有期徒刑執行完畢後5 年以內再犯上開有
    期徒刑以上之竊盜罪，而適用刑法第28條、第320 條第1 項
    、第47條第1 項規定，審酌被告乙○○有數次竊盜、毒品前
    科，素行不良，本件與丙○○共同侵入被害人車庫行竊機車
    零件，除使被害人財物受有相當損失，並影響被害人家宅安
    寧，所為非是，犯後未見悔悟，兼衡其犯罪之動機等一切情
    狀，量處有期徒刑5 月，復依刑法第41條第1 項規定諭知如
    易科罰金以新臺幣1,000 元折算1 日，另敘明被告乙○○聲
    請傳喚證人丙○○、甲○○、丁○○到庭詰問部分，因證人
    丙○○已經原審傳喚及囑託臺灣高雄地方法院檢察署代為拘
    提，因其行方不明致未能拘提到案，有送達證書、原審法院
    97年12月17日屏院惠刑辰97易771 字第0970033372號函稿、
    臺灣高雄地方法院檢察署97年12月24日雄檢惟讓97助1501字
    第111636號函及98年1 月23日雄檢惟讓97助1501字第004083
    號函、高雄縣政府警察局岡山分局98年1 月12日高縣岡警偵
    字第0970018170號函附拘票影本及報告書影本各1 紙附卷可
    稽，此部分證據已無從調查，而證人丙○○於檢察官偵查中
    之證述業經具結，且無顯不可信之情事，有證據能力；證人
    甲○○、丁○○部分因渠等於偵訊時均明確稱：當時並未看
    到行竊男子之臉部，自無再為調查之必要，已詳敘所憑之證
    據與認定之理由。所為論敘，經核並無違背經驗法則或論理
    法則，量處刑亦屬允當。被告乙○○於98年3 月9 日收受判
    決後，於同年3 月12日具狀提起上訴，謂理由容後補陳，嗣
    經原審裁定命其補陳上訴理由後於同年3 月31日補陳上訴理
    由謂：共犯證人丙○○經合法傳喚仍未到庭，證詞可信度顯
    有可疑，無證據能力云云，顯對於無從詰問調查之證據為指
    摘，依上開說明，難認係具體指摘，按之上開刑事訴訟法之
    規定，被告乙○○之上訴顯屬違背法律上之程式，應由本院
    依同法第367 條前段、第372 條規定，不經言詞辯論逕行判
    決如主文。
中    華    民    國    98    年    4     月    30    日
              刑事第四庭    審判長法  官  蕭權閔
                                  法  官  陳吉雄
                                  法  官  李嘉興
以上正本證明與原本無異。
不得上訴。
中    華    民    國    98    年    4     月    30    日
                                  書記官  郭榮芳


司法院資訊處製作；財團法人民間司法改革基金會備份。
